【裁判字號】    98,抗,13
【裁判日期】    980122
【裁判案由】    本票裁定
【裁判全文】
臺灣板橋地方法院民事裁定                98年度抗字第13號
抗  告  人  甲○○
            乙○○
            丙○○原名徐麗真.
上列抗告人因與瑞陞復興一資產管理股份有限公司等間本票裁定
事件，對於中華民國97年12月4 日本院97年度票字第10853 號裁
定提起抗告，裁定如下：
    主  文
抗告駁回。
抗告程序費用由抗告人連帶負擔。
    理  由
一、按執票人向本票發票人行使追索權時，得聲請法院裁定後強
    制執行，票據法第123 條定有明文。又本票執票人依上開法
    條之規定，聲請法院裁定許可對發票人強制執行，係屬非訟
    事件，此項聲請之裁定及抗告法院之裁定，僅依非訟案件程
    序，以審查強制執行許可與否，並無確定實體上法律關係存
    否之效力，如發票人就票據債務之存否有爭執時，應由發票
    人提起確認之訴以資解決（最高法院56年臺抗字第714 號、
    57年臺抗字第76號判例意旨參照）。
二、本件相對人主張：其執有抗告人共同簽發如附表所示之本票
    1 件（付款地係臺北縣板橋市○○路○ 段231 號，下稱系爭
    本票），並免除作成拒絕證書，詎屆期提示未獲付款，依票
    據法第123 條聲請裁定許可強制執行等情，已據提出系爭本
    票1 件為證。抗告意旨略以：系爭本票到期日為民國92年11
    月23日，相對人迄於97年間始聲請本件本票准許強制執行之
    裁定，已罹於票據法第22條第1 項之3 年時效規定，抗告人
    自得拒絕給付等情置辯。惟查，抗告人既均係系爭本票之共
    同發票人，是原裁定予以准許，即無不合；且本票准許強制
    執行之裁定屬非訟事件裁定，法院僅能就本票為形式上審查
    ，均如上所述，至於系爭本票是否罹於時效以及有無時效中
    斷或不完成事由，俱屬實體上之法律關係，自非本件非訟程
    序所得加以審究（臺灣高等法院暨所屬法院94年法律座談會
    民事類提案15、15之1 研討結果意旨參照），仍應為許可強
    制執行之裁定，故本件抗告並無理由，應予駁回。
三、據上論結，本件抗告為無理由，依非訟事件法第46條、第21
    條第2 項，民事訴訟法第495 條之1 第1 項、第449 條第1
    項、第85條第2 項，裁定如主文。
中    華    民    國    98    年    1     月    22    日
                民事第二庭審判長法官  蕭胤瑮
                                法官  連育群
                                法官  鍾啟煌
正本係照原本作成。
如不服本裁定，僅得於收受本裁定正本送達後10日內，以適用法
規顯有錯誤為理由，向本院提出再抗告狀，（須附繕本1 份及繳
納再抗告裁判費新臺幣1,000 元），經本院許可後紿可再抗告。
中    華    民    國    98    年    1     月    22    日
                              書記官  張國仁
┌───────────────────────────────────────────┐
│附表：                                                                                │
├──┬─────────────┬──────┬──────┬─────────┬──┤
│編號│發票人                    │發  票  日  │到  期  日  │票面金額（新臺幣）│備考│
├──┼─────────────┼──────┼──────┼─────────┼──┤
│１  │甲○○、陳梅蘭、乙○○、徐│92年4 月23日│92年11月23日│2,000,000元       │    │
│    │鈺晶（原名徐麗真）        │            │            │                  │    │
└──┴─────────────┴──────┴──────┴─────────┴──┘


司法院資訊處製作；財團法人民間司法改革基金會備份。
